臺灣高等法院臺南分院刑事判決　　　　 95年度上訴字第743號
上　訴　人
即　被　告　陳○（原名陳○貞於94年6月8日改名為陳○瑄，於
                  95年9月28日再改名陳○）　　　　　
　          林○佩
上二人共同
選任辯護人　蔡雪苓律師
上　訴　人
即　被　告　林○華
上列上訴人因重利等案件，不服臺灣臺南地方法院94年度訴字第
13 7號中華民國95年5 月24日第一審判決（起訴案號：臺灣臺南
地方法院檢察署93年度偵字第2335號、93年度營偵字第185 號，
追加起訴94年度偵字第9582號、移送併辦94年度偵字第10131 號
、第14525 號），提起上訴，本院判決如下：
    主  文
原判決關於陳○、林○佩、林○華部分均撤銷。
陳○共同乘他人急迫、輕率、無經驗，貸以金錢，而取得與原本
顯不相當之重利為常業，累犯，處有期徒刑年，扣案如附表三
編號一、四、六、七、八所示之物品均沒收。
林○佩連續意圖使女子與他人為猥褻行為而媒介以營利，處有期
徒刑貳年陸月，扣案如附表三編號一、四、六、七、八所示之物
品均沒收。
林○華共同乘他人急迫、輕率、無經驗，貸以金錢，而取得與原
本顯不相當之重利為常業，累犯，處有期徒刑壹年貳月，扣案如
附表三編號一、四、六、七、八所示之物品均沒收。
    事  實
一、陳○（原名陳○貞於民國94年6 月8 日改名為陳○瑄，於95
    年9 月28日再改名為陳○，見本院一卷第206 頁戶籍謄本，
    以下或稱陳○瑄）曾因重利案件，經本院以88年度上易字第
    2094號判決判處有期徒刑5 月確定，於89年5 月2 日易科罰
    金執行完畢。林○華亦曾因搶奪案件，經本院以90年度上訴
    字第1226號判決判處有期徒刑2 年確定，於91年1 月16日入
    監服刑，於92年3 月3 日假釋出獄並付保護管束，至同年5
    月7 日假釋期滿視為執行完畢。
二、陳○不知悔改，與其女林○佩二人明知社會上有因急迫而舉
    債濟急，及因輕率或無經驗而從事舉債之情形，竟共同基於
    常業重利之犯意聯絡，自91年間開始經營地下錢莊，並在「
    小兵立大功」、中國時報、中華日報等報紙刊登內容為「小
    額信貸、代辦現金卡、0000000000」及其餘內容為：身分證
    借款、小額借款、低利輕鬆借等廣告，以廣告所刊登之0000
    000000號行動電話為聯絡工具，預定高額利息之苛刻條件，
    供不特定人告貸借款，陳○並雇用同有常業重利犯意聯絡之
    林○華、康乙竹（同案被告經原審判處有期徒刑一年，未上
    訴）及其餘姓名年籍不詳之成年男子，負責對外放款及收取
    利息、本金，並擔任其與林○佩二人外出處理貸放事宜之司
    機。渠等自91年5 月1 日起，乘附表一所示被害人急迫、輕
    率、無經驗而急需金錢之際，在附表一所示之時間、地點，
    貸以金錢，收取如附表一所示相當於月息百分之37.5至百分
    之75之與原本顯不相當之高利，且借款之際，復要求被害人
    提出附表一所示各項身分證件，並簽寫本票、借據、切結書
    為擔保，而恃此為業。
三、林○佩、林○華二人於附表一編號八所示被害人丙○○無力
    清償之際，竟基於恐嚇之犯意聯絡，於附表二編號一所示之
    時間、地點，以附表二所示之行為方式恫嚇丙○○，致丙○
    ○心生畏懼，致生危害於安全。且林○佩於附表一編號十所
    示被害人午○○無力還款時，竟與附表二編號二所示之行為
    人共同基於意圖使女子與他人為猥褻行為而媒介以營利之概
    括犯意聯絡，在附表二編號二所示時間、地點，連續媒介午
    ○○與不特定男客為附表二編號二所示之猥褻行為，以便午
    ○○賺錢還債，且林○佩並自午○○賺取之小費中，以每新
    臺幣（下同）1 千元抽取3 百元之比例抽頭營利。嗣於92年
    10月23日，員警持法院核發之搜索票前往陳○位在臺南縣○
    ○鄉○○村○○○000 ○000 號住居所進行搜索，當場在上
    址000 號陳○住處內，扣得附表三編號一至三所示物品，另
    在上址000 號林○佩房間及客廳辦公桌抽屜內，扣得附表三
    編號四至八所示之物品。員警於翌日（即同年月24日）再度
    持法院核發之搜索票前往林○華位於臺南縣○○鄉○○村○
    ○○000 號進行搜索，亦扣得如附表三編號九至十二所示之
    物。
四、詎本案經檢察官提起公訴後，陳○因附表一編號十一所示被
    害人卓淑芳無力清償高額利息，竟與李志強、黃旭成二人共
    同基於私行拘禁之犯意聯絡，於附表二編號三所示之時間、
    地點，以附表二編號三所示之方式強押並私行拘禁卓淑芳索
    討債務。嗣於94年7 月22日晚間11時50分許，為在場埋伏之
    員警在臺北市○○區○○街○段00號「萬美郵局」前當場查
    獲。
五、案經臺南縣警察局移請臺灣臺南地方法院檢察署檢察官偵查
    起訴、追加起訴；臺北市政府警察局文山第一分局移請臺灣
    臺北地方法院檢察署呈請臺灣高等法院檢察署令轉臺灣臺南
    地方法院檢察署檢察官，暨原審審理93年度訴字第1303號陳
    ○瑄、蘇○輝被訴偽造有價證券案件，於判決書內敘明陳○
    瑄涉有重利犯嫌，經臺灣臺南地方法院檢察署檢察官偵查後
    移送原審併案審理。
    理  由
一、證據能力之認定：
  (一)按被告以外之人於偵查中向檢察官所為之陳述，除顯有不可
    信之情況者外，得為證據；被告以外之人於審判中有所在不
    明而無法傳喚或傳喚不到者，其於檢察事務官、司法警察官
    或司法警察調查中所為之陳述，經證明有可信之特別情況，
    且為證明犯罪事實之存否所必要者，得為證據；又被告以外
    之人於審判外之陳述，雖不符前四條之規定，而經當事人於
    審判程序同意作為證據，法院審酌該言詞陳述或書面陳述作
    成時之情況，認為適當者，亦得為證據；當事人、代理人或
    辯護人於法院調查證據時，知有第159條第1項不得為證據之
    情形，而未於言詞辯論終結前聲明異議者，視為有前項之同
    意，刑事訴訟法第159條之1第2項、第159條之3第3款、第15
    9條之5第1項、第5項分別定有明文。
  (二)查本案附表一所示之被害人，除被害人庚○○（附表一編號
    六）外，其餘被害人均分別於偵查或原審審理中到庭具結為
    證，此等被害人於偵查中所為之證詞經核並無顯不可信之情
    況，且檢察官於訊問時均命渠等具結擔保渠等證詞之真實性
    ，應認為具有證據能力。另被害人蘇明輝（附表一編號十二
    ）於原審93年度訴字第1303號案件審理中具結後所為之證詞
    ，具有證據能力，要無疑義。至於證人即被害人庚○○（附
    表一編號六）於偵查中，經檢察官傳訊，並未到案，而原審
    審理中經合法通知並未到庭（見原審卷第386 、387 、507
    頁送達回證），經派警拘提亦無著落（見原審卷第666 頁臺
    南縣警察局白河分局拘提報告書），審酌被害人庚○○係本
    案查獲員警搜索被告陳○住處後，依查扣之證物通知到案說
    明案情，並非主動報案，且渠於警詢中亦表示並未遭被告陳
    ○、林○佩等人恐嚇或為其他暴力討債情事，顯見被害人庚
    ○○於警詢中並無刻意誣陷被告等人之動機及言詞，渠於警
    詢中所為指訴應認為具有特別可信之情況，且為證明被告等
    人重利犯罪事實存否所必要，依前引刑事訴訟法第159 條之
    3 第3 款、第159 條之5 第1 項之規定，應認為有證據能力
    。
二、訊據被告陳○固不否認在「小兵立大功」報紙刊登代辦現金
    卡之廣告，並在廣告上登載其所使用之0000000000號行動電
    話號碼，以上開行動電話供借款人聯絡使用，且借款予附表
    一編號一至九、十二所示之被害人，又其對外放款，均要求
    借款人質押身分證明文件、簽立借據、切結書並開立本票為
    擔保等事實，且被告林○佩、林○華、原審共同被告康乙竹
    三人亦供承曾聽從被告陳○之命駕車搭載被告陳○外出等情
    ，而被告林○華於原審行準備程序中，初雖坦承重利犯行，
    但嗣後又翻異前詞，與被告陳○、林○佩同聲否認有何被訴
    犯行。被告陳○辯稱：其係經營現金卡代辦業務，因委託其
    辦理現金卡之客戶於銀行核卡前經常需用現金周轉，其為幫
    助客戶渡過難關，乃暫行支借現金，並要求客戶於現金卡核
    發時還款；其對外放款係要求借款人每1 萬元10日償還2 千
    元之本金，超過1 個月後，則以每月1 分半計算利息；其要
    求借款人簽發面額超過借款金額二倍之本票，係預防客戶所
    申辦之現金卡無法核卡，並保障日後訴訟費用之支出，並無
    任何重利犯行。就被害人蘇明輝部分，因蘇明輝欲辦理現金
    卡支借現金繳納先前積欠銀行之信用卡卡費，由其先行代墊
    卡費3 萬元，每10日為1 期，每期償還本金6 千元。就被害
    人午○○部分，其並不認識午○○，亦未曾貸予伊任何款項
    。而就被害人卓淑芳部分，其並未借款予卓淑芳，係卓淑芳
    之男友楊秋榮先前向其借款10萬元未清償，楊秋榮將渠對卓
    淑芳之債權連同卓淑芳開立之本票轉讓予其行使，94年7 月
    22日下午係李志強將卓淑芳帶至其所經營之機車零件買賣店
    內談論還款事宜，談論過程氣氛平和，並未限制卓淑芳之行
    動自由，且係卓淑芳主動要求其與李志強、黃旭成三人駕車
    載渠北上取款，並非其三人強押前往云云。被告林○佩辯稱
    ：其僅係應其母陳○之要求，駕車搭載陳○外出，並未承陳
    ○之命，與林○華、康乙竹外出索討債務或收取利息，亦未
    參與貸放款項事宜。其與被害人午○○前往嘉義市之「時代
    ＰＵＢ」（當時應已更名為「世代ＰＵＢ」，見原審卷第95
    頁警方移送書，但以下仍稱「時代ＰＵＢ」），係一同前往
    該店消費，並非媒介午○○與不特定男客為猥褻行為。被告
    林○華辯稱：其於假釋出獄後，僅於92年4 、5 月間受僱於
    陳○幫忙駕車搭載辦理現金卡之顧客前往銀行領卡及搭載陳
    ○外出收取利息，但不知陳○對外貸放金額及利息之計算方
    式，亦未曾出言恫嚇附表一編號八所示被害人丙○○云云。
三、經查：
（一）附表一所示常業重利部分：
    (一)被告陳○、林○佩、林○華、原審同案被告康乙竹四人分
      別於附表一所示之時間、地點，與被害人相約貸以金錢或
      收取利息，而其等經營之地下錢莊對外放款，多要求被害
      人提供附表一所示之身分證明文件，並簽立本票、切結書
      、借據等文件，且以附表一所示之方式計算利息，向被害
      人收取相當於月息百分之37.5至百分之75（相當於年息百
      分之450 至百分之9 百）之高利之事實，業據附表一所示
      之被害人分別於警詢、偵查暨原審審理中證述明確（各該
      被害人證述情節及出處，詳如附表一被害經過欄所示），
      並有附表一備註欄所示查獲身分證件、借據、切結書等物
      品扣案可憑。又員警於被告陳○住處查扣之各該被害人身
      分證、駕照正本均已發還各該被害人領回，亦有附表一備
      註欄所示之領據在卷可稽。此等扣案物品與附表一所示被
      害人證述借款時提供或簽寫之擔保文件吻合，足徵渠等證
      詞與事實相符，應可採信。此外復有臺南縣警察局刑事警
      察隊對被告陳○、林○華二人上址住處執行搜索之搜索票
      3 紙、搜索扣押筆錄3 份暨被告陳○所使用之0000000000
      號行動電話自92年5 月9 日起至同年月12日止之通訊監察
      譯文在卷可資佐證（見警聲搜卷第16-29 、40-42 、44-5
      0 頁）。
    (二)被告陳○雖以前揭情詞置辯，然其辯稱1 萬元以10日為1
      期，每期收取借款「本金」2 千元，月息1 分半云云，與
      附表一所示被害人分別於警詢、偵查暨本院審理中所證情
      節俱不相符。觀諸附表一所示之被害人自警詢、偵查以迄
      原審審理中，所證利息計算方式始終一致，且依被害人玄
      ○○、酉○○、天○○、宇○○、黃鑲元、丙○○、午○
      ○等人之證詞，渠等借款利息之計算方式均係以10日為1
      期，每借款1 萬元每期利息2 千元，足見此為被告陳○等
      人經營地下錢莊收取利息之常態，所證情節應屬可信。再
      者，附表一所示被害人就被告陳○等人後續之討債方式所
      為之證詞，其中被害人Ｂ○○、酉○○、庚○○、黃鑲元
      、卯○○、蘇明輝始終證稱並無遭被告等人施用暴力、恐
      嚇手段索討債務；而被害人玄○○、天○○、宇○○三人
      於偵查中雖一度於警詢、偵查中證稱遭強押、恐嚇及住處
      遭被告噴漆情事，然渠等於原審審理中經交互詰問結果，
      亦分別證稱被告等人索討債務時，僅係口氣較差，並未致
      渠等心生畏懼、不知家中遭人噴漆是否係被告所為等語（
      見原審卷第389-390 、407 、409-410 頁），是渠等就本
      案所為之證詞對於被告等人並非全然不利，就此觀之自無
      單就重利部分刻意誣陷被告等人之理。被告陳○辯稱借款
      予被害人每期收取「本金」2 千元云云，顯係事後卸責之
      詞，要無可採。至於，被告陳○雖辯稱代辦現金卡等情，
      然其是否確有為被害人代辦現金卡，與其所為本案常業重
      利犯行本屬兩事，兩者並無相互排斥不能並存之關係，是
      無論其是否確有為附表一所示之被害人代辦現金卡，均不
      影響本案被訴常業重利犯行之認定。
    (三)雖附表一備註欄所示在被告陳○住處扣得被害人簽寫之借
      據，所記載之利息計算方式與被害人所證情節不符，然扣
      案之上開借據中，除被害人卯○○簽寫之借據係以手寫方
      式記載「約定每月每萬元利息2 分計算」外，其餘均係先
      行印就「言明月息1 分半」之字樣，且員警於搜索被告陳
      ○、林○佩住處時，亦在被告林○佩房間內扣得相同格式
      之空白借據25張，顯見此等借據係被告陳○等人事前備妥
      以供不特定人借款時填寫使用。參以扣案上開先行印就之
      借據所記載之借款金額均與簽發該等借據之被害人甚至被
      告陳○自身所陳借款金額不符，而被害人卯○○簽寫之借
      據雖全係手寫文字，但該借據上所載借款金額3 萬元，亦
      與渠於偵查中證稱借款1 萬元之金額不同（見營偵字第18
      5 號卷第75頁）；以及被害人玄○○於原審審理中證稱：
      渠簽寫之本票及借據上所記載之日期及利息並非實際之約
      定還款日期及利息計算方式，所記載之借款金額4 萬元亦
      非實際之借款金額等語（見原審卷第396 頁），足徵此等
      借據僅供證明被害人確有借款情事，不足為認定實際借款
      金額及借款利息之依據至明。
    (四)被告陳○雖另辯稱：其並未借款予被害人午○○及卓淑芳
      二人，而被告林○佩亦辯稱不知被害人午○○有無向陳○
      借款云云。然被害人午○○於原審結證稱：渠係見中華日
      報登載之廣告，依廣告所載聯絡電話撥打電話借款，當時
      係一男子與其接洽，事後則由另一不詳男子前來收取利息
      ，但因渠無法償還，遭一男子將渠帶往林○佩住處，而林
      ○佩則將渠帶往嘉義市「時代ＰＵＢ」工作還債等語（見
      原審卷第497-499 頁）。是依午○○前開證詞，倘渠並非
      向陳○、林○佩等人借款，則渠嗣後無力清償借款時，自
      無遭人帶至被告陳○、林○佩住處索討債務之理，而被告
      林○佩更無將午○○帶往嘉義市「時代ＰＵＢ」工作以償
      還債務之必要。但事實上確係於被害人午○○無法償還時
      遭一男子將其帶往林○佩住處，而林○佩再將之帶往嘉義
      市「時代ＰＵＢ」工作還債，是被告陳○、林○佩空言否
      認犯行，自無可採。又被害人卓淑芳確有於93年7 月間，
      向被告陳○借款10萬元，嗣後並由陳○本人或其地下錢莊
      內不詳之男子前來收取利息之事實，業據被害人卓淑芳於
      偵查中結證歷歷（見第10131 號偵查卷第32頁），經核被
      害人上開證述情節，就借款之金額、利息之計算方式、與
      渠接洽借款及收取利息之人為何人等細節，均詳加證述，
      且渠所證被告陳○以10日為1 期，於借款當時預扣第1 期
      利息之計息方式，亦與附表一所示其餘被害人相同，足見
      渠確係被告陳○經營地下錢莊收取高利之受害人無疑。雖
      被告陳○辯稱卓淑芳曾冒用其名義在外簽發支票云云，然
      其並未提出相關證據以供調查、證明，另其辯稱係受讓案
      外人楊秋榮對卓淑芳之債權云云，然證人楊秋榮傳拘無著
      ，而被告陳○於原審中提出楊秋榮簽立之借據影本2 紙、
      本票影本6 紙（見原審卷第635-636 頁），至多僅能證明
      楊秋榮有借款之事實，對其所辯楊秋榮轉讓債權乙節，仍
      乏相關佐證，是無從證明被告陳○所辯情節屬實，自不能
      逕為有利之認定。
    (五)被告林○佩、林○華雖辯稱僅係駕車搭載陳○或其餘辦理
      現金卡之客戶，對於被告陳○在外放款並不知情云云。然
      被告林○佩確有單獨或共同與被告陳○、原審同案被告康
      乙竹，於附表一所示之時間、地點，對被害人Ｂ○○、酉
      ○○、天○○、宇○○、庚○○、黃鑲元、丙○○貸以金
      錢等事實，業據上開被害人分別於警詢、偵查及原審審理
      中證述明確，且證人黃鑲元亦證稱：被告陳○、林○佩、
      林○華三人前來貸予款項時，林○佩曾向渠說明利息之計
      算方式為10日1 期，1 萬元利息1 期2 千元等語（見原審
      卷第353 頁）；而被告林○佩、林○華、原審同案被告康
      乙竹三人亦有單獨或共同前往向被害人收取利息之舉，此
      亦經被害人Ｂ○○、酉○○、天○○、宇○○、丙○○、
      卯○○分別於偵查及原審審理中證述綦詳。雖證人黃鑲元
      、宇○○、Ｂ○○三人於原審審理中，均表示渠等於警詢
      中所指認之人與在庭之被告不同云云，然渠等亦明確證稱
      於警詢中指認之人確為前來貸放金錢、收取利息之人無誤
      （見原審卷第398-399 、519 、595 頁），則渠等於原審
      審理中證稱在庭被告並非警詢中指認之人云云，顯係因時
      間已久，記憶模糊或被告體型、外觀出現變化所致，自不
      能以此為有利於被告林○佩、林○華之認定。
    (六)末按刑法第344 條重利罪成立之要件為(1)乘人急迫，輕率
      或無經驗，貸以金錢或其他物品，(2)取得與原本顯不相當
      之重利。在第一條件，係指明知他人出於急迫、輕率或無
      經驗，而利用機會故為貸與。在第二條件，係指就原本利
      率、時期核算及參酌當地之經濟狀況，較之一般債務之利
      息，顯有特殊之超額者而言。此項犯罪，固須對於特定人
      為之，始能成立。至若明知社會上有因急迫而舉債濟急，
      及因輕率或無經驗而從事舉債之情形，預定苛刻條件，一
      俟他人告貸，藉以博取重利為常業者，雖非對於特定人乘
      機利用，不能謂非對於一般人具有犯罪之概括故意，則其
      犯有前項法條所載情事，即應論以同法第345 條之罪，最
      高法院27年上字第520 號判例可資參照。又刑法上所謂常
      業犯，係指反覆以同種類行為為目的之社會活動之職業性
      犯罪而言，只須有賴某種犯罪為業之意思，而有事實之表
      現為已足，至於其犯罪所得之多寡，事後仍否保有該犯罪
      所得，是否恃此犯罪為唯一的謀生職業，則非所問，縱另
      兼有其他職業，或犯罪所得不多，均無礙於該常業犯之成
      立，最高法院33年上字第339 號、85年度台上字第510 號
      判例意旨可資參照。查被告陳○、林○佩、林○華及原審
      同案被告康乙竹四人共同經營地下錢莊對外放款，收取相
      當於月息百分之37.5至百分之75之高利，且其中大部分均
      收取相當於月息百分之60之高利，已如前述。則被告陳○
      等人對外放款，不及三月即可取回至少相當於本金總額之
      利息，顯係異於尋常之高額利率，此已超過民法第205 條
      所定最高利率不得超過週年利率百分之20之限制甚多，且
      相較於目前銀行及一般民間放款利率，亦過於懸殊，衡諸
      目前社會經濟情況，被告陳○等人係透過對不特定人放款
      以取得與原本顯不相當之重利，至為顯明。又被告陳○於
      「小兵立大功」、中華日報、中國時報等報紙廣告欄刊登
      借款廣告，招攬不特定人對其告貸，此業據附表一所示被
      害人證述屬實，雖被告陳○辯稱僅於「小兵立大功」報紙
      刊登代辦現金卡廣告云云，然被害人玄○○、蘇明輝、Ｂ
      ○○於原審中均證稱所見報紙廣告之內容有身分證借款、
      陳太太借款、低利輕鬆借等，且所見報紙亦不限於「小兵
      立大功」，並及於中華日報、中國時報等（見原審卷第38
      8 、443 、547-548 頁），顯見被告陳○所辯不實，其與
      被告林○佩、林○華確有恃此重利犯行為業之意思，要無
      疑義，否則斷無刊登報紙廣告藉以招攬不特定人告貸之理
      。再者，附表一所示之被害人就渠等借款之際有如何急迫
      、輕率、無經驗之情事，亦分別於警詢、偵查暨原審審理
      中詳為證述，參照前引最高法院判例意旨，堪認被告陳○
      、林○佩、林○華等人確有常業重利犯行。雖被告陳○、
      林○佩之辯護人辯護意旨以附表一編號一至十、十二所示
      之被害人並無急迫、輕率、無經驗情事，且有部分被害人
      借款之後尚未繳交利息，認被告陳○等人所為與重利罪構
      成要件不符等情，但被告陳○、林○佩等人對外放款之際
      ，業已預扣第一期之利息，則其等於預扣利息之際，即已
      取得與原本顯不相當之重利，此不因被害人嗣後有無繳交
      後續之利息而異。且被害人天○○、午○○二人於借款之
      際，尚未成年，而被害人黃鑲元借款之際年僅22歲，此等
      被害人於尚未累積自身信用狀況前，僅因一時無法支付自
      身開銷，率向收取高利之地下錢莊借款，顯屬輕率、無經
      驗之舉。另被害人玄○○、丙○○、卓淑芳、蘇明輝四人
      借款均為支付自身或家人醫療、看護費用，而被害人Ｂ○
      ○、宇○○借款係為支付子女註冊費用，顯有急迫情狀。
      至於，被害人酉○○、庚○○、卯○○三人因傳拘無著，
      以致無法查明渠等向被告陳○等人告貸之確實原因，然依
      渠等於警詢、偵查中所為供述，渠等分別因男友、家人急
      需用錢而向被告陳○等人告貸，則渠等借貸之際，既知被
      告陳○、林○佩等人經營之地下錢莊對外放款收取高額利
      息，竟仍向其等借貸款項，亦足認有急迫、輕率之情狀。
      辯護意旨顯與調查所得之事實不符，不足為有利於被告陳
      ○、林○佩二人之認定。
    (七)綜上所述，被告陳○、林○佩、林○華所辯情節均無可採
      ，其等明知社會上有因急迫而舉債濟急，及因輕率或無經
      驗而從事舉債之情形，仍預定苛刻條件，俟不特定人告貸
      ，藉以博取重利，並以之為常業，其等常業重利犯行均堪
      認定。
（二）附表二所示恐嚇、媒介女子與他人為猥褻行為、妨害自由
      部分：
    (一)被告林○佩、林○華二人確有於附表二編號一所示之時間
      、地點，對被害人丙○○恫稱：你如果不還錢，你不要出
      來外面，我只要看到你，就要讓你難看等語，業據被害人
      丙○○於原審審理中證述歷歷（見原審卷第479-480 頁）
      ，參諸被告林○華於原審準備程序中供稱：其「有對一些
      債務人說比較嚴厲的話，是請他們還錢的意思」（見原審
      卷第128 頁），足見被告林○華、林○佩二人確有出言恫
      嚇被害人之舉，其二人空言否認犯行，尚無可取。又被告
      林○華前因搶奪案件，經本院以90年度上訴字第1226號判
      決判處有期徒刑2 年確定，入監服刑，於92年3 月3 日假
      釋出獄，而其後另因竊盜案件，經原審以92年度易字第12
      82號判決判處有期徒刑2 年10月確定，直至93年10月4 日
      始再度入監服刑，此有臺灣高等法院被告全國前案紀錄表
      在卷可資查考，是被害人丙○○證述遭被告林○佩、林○
      華二人恫嚇之時間，當時被告林○華並未在監服刑，則被
      告林○華辯稱當時在監服刑，不可能恐嚇被害人丙○○云
      云，自無可採。
    (二)被害人午○○於原審結證稱：渠因無法償還借款，遭一男
      子將渠帶往林○佩住處，而林○佩則將渠帶往嘉義市「時
      代ＰＵＢ」工作還債，並由林○佩擔任渠「經紀人」，負
      責與該店老闆接洽；渠在該店內上班時僅著薄外套，外套
      內不穿內衣、內褲，該店內有全裸女子跳鋼管舞，且現場
      男客可任意撫摸在該處工作女子之胸部及下體，代價為撫
      摸胸部2 百元、下體3 百元，渠即藉此賺取小費；渠僅前
      往該店2 次，第2 次即為警查獲；渠上班時間為晚間9 、
      10時許至隔日凌晨3 、4 時許，工作過程林○佩均在場陪
      同，且係林○佩駕車載渠往返；渠所賺取之小費均交給林
      ○佩，而林○佩則自渠所賺得之小費中，每1 千元抽取3
      百元做為車馬費後，再將其餘款項交渠作為報酬，且林○
      佩所抽取之數額，並非抵償渠積欠之債務；而「時代ＰＵ
      Ｂ」為警查獲後，本有另一男子欲將渠帶往其他酒店工作
      ，但遭渠拒絕，事後由渠父代為還款等語（見原審卷第49
      9-500 、505-510 頁）。查被告林○佩將被害人午○○帶
      往「時代ＰＵＢ」媒介渠與不特定男客為猥褻行為，並自
      被害人午○○賺取之小費中，按每1 千元抽取3 百元之比
      例抽取車馬費，且其所抽取之車馬費復不得抵償被害人積
      欠之款項，顯見被告林○佩有藉此營利之意圖至明。雖被
      告林○佩辯稱：其係與被害人午○○前往「時代ＰＵＢ」
      玩樂消費云云，然查「時代ＰＵＢ」乃一女子脫衣陪侍男
      客狎玩取樂之處，被告林○佩於案發之際年僅十九歲，其
      於原審審理中復供稱並無異於常人之性取向（見原審卷第
      574 頁），則其焉有平白無故，於深夜自臺南開車去嘉義
      巿再進入此色情場所遊玩取樂之可能？是其所辯顯與常情
      不符。至辯護意旨認被害人午○○於「時代ＰＵＢ」內供
      男客撫摸身體賺取小費，係渠個人行為，與被告林○佩無
      涉云云。然查該店為警查獲前，已於91年5 月26日經警確
      認店內有女子全裸跳鋼管舞供現場不特定男客取樂，並於
      91年6 月4 日凌晨0 時30分許為警查獲當時，現場除查獲
      陪侍供男客撫摸胸部、下體之被害人午○○外，另查獲裸
      體跳舞及與被害人午○○從事相同性質性服務之成年女子
      、未成年少女多人，此有臺南縣警察局檢送至原審之刑事
      案件移送書一份在卷可稽（見原審卷第84-97 頁），顯見
      該店確係經營大規模之色情行業無誤。被告林○佩自任被
      害人午○○之「經紀人」，為渠洽談在該店內工作事宜，
      復於渠在該店內提供不特定男客猥褻之性服務時，全程在
      場觀看，其對於所媒介之工作焉有不知性質之理？辯護人
      辯護意旨有違常情，不足為有利於被告林○佩之認定。
    (三)被害人卓淑芳於附表二編號三所示之時間、地點，遭案外
      人李志強、黃旭成二人駕車攔截，隨即連人帶車押往被告
      申○在臺南縣○○市○○路○段00號經營之機車零件買賣
      店內拘禁並強逼渠清償債務，其間李志強除動手拉扯被害
      人卓淑芳之頭髮外，並對渠恫稱：若不償還借款，要渠死
      得很難看等語；至同日下午5 時許，被害人卓淑芳撥打電
      話聯絡渠姐卓明珠要求代為償還部分借款，並在電話中暗
      示卓明珠報警，卓明珠會意後，報警處理，而被害人卓淑
      芳則遭被告陳○夥同李志強、黃旭成三人強押至臺北市○
      ○區○○街○段00號「萬美郵局」前取款，於抵達後遭現
      場埋伏員警查獲等情，業據被害人卓淑芳、證人卓明珠於
      偵查中證述明確（見第10131 號偵查卷第3-4 頁）。參諸
      案外人李志強於警詢中供稱：其事前知悉卓淑芳會經過該
      處，且事前有跟陳○貞（即被告陳○）商量將卓淑芳帶到
      她公司共同處理債務等語（見北檢94年度速偵字第342 卷
      第13頁），足見被告陳○與案外人李志強、黃旭成二人確
      有強押被害人卓淑芳之犯意聯絡無疑。雖被告陳○辯稱在
      其所營機車零件買賣店內，並未控制卓淑芳之行動，且索
      討債務過程平和，事後係卓淑芳主動要求其等駕車載渠北
      上取款，並聲請傳喚證人余宗霖到庭為證。而證人余宗霖
      於原審到庭證稱：其於案發當日在陳○經營之機車零件買
      賣店內，當時聽聞卓淑芳與陳○、李志強等人談論債務事
      宜，卓淑芳稱欲往臺北取款，無錢坐車，要求陳○等人駕
      車載伊前往，當日卓淑芳在案發現場並未遭人恐嚇，亦未
      遭人拉扯頭髮或限制行動自由，現場氣氛融洽云云（見原
      審卷第434-440 頁）。然證人余宗霖另證稱：「（黃旭成
      何時到店裡？）我不曉得。我去吃完飯回來，他就在店裡
      」、「（你和陳○去吃飯時，黃旭成有無一起去？）沒有
      」、「（你們吃飯回來，黃旭成就在店裡？）對」、「（
      你們回來之後，多久李志強帶卓淑芳進到店裡？）大約半
      小時至一小時」（見原審卷第436 、440 頁），是依證人
      余宗霖上開證詞，被害人係遭案外人李志強帶至被告陳○
      所經營之機車零件買賣店，且抵達當時案外人黃旭成業已
      進入該店半小時至一小時。然被告陳○於警詢中供稱：「
      李志強、黃旭成於94年7 月22日17時許帶卓淑芳至臺南縣
      ○○市○○路○段00號我經營之機車零件買賣店…」（見
      北檢94年度速偵字第342 號偵查卷第8 頁），而案外人李
      志強於偵查中供稱：「（誰駕駛8R－自小客車？）黃旭成
      」、「（誰抓卓淑芳去陳○的公司？）『我們』沒有抓，
      是在路上遇到，『我們』請她去談債務的問題」（見前引
      偵查卷第62頁），甚至案外人黃旭成亦於偵查中供稱：「
      （案發當日是在何處遇到卓淑芳？）『我們』駕車在新營
      遇到她，『我們』就叫她到陳○的公司處理」（見第1013
      1 號偵查卷第27頁）、「（卓淑芳如何和你們前往陳○的
      公司？）卓淑芳和她朋友開一臺車跟我們『一同』前往陳
      ○的店」等語（見前引偵查卷第39-40 頁）。查證人余宗
      霖就案外人黃旭成何時抵達被告陳○所營機車零件買賣店
      乙節，所證情節與被告陳○、案外人李志強、黃旭成三人
      供稱：李志強、黃旭成、卓淑芳三人一同抵達該店等情，
      顯然相互歧異，是證人余宗霖之證詞顯有重大瑕疵，不足
      為憑。被告陳○與案外人李志強、黃旭成私行拘禁被害人
      卓淑芳犯行亦堪認定。
（三）綜上所述，被告陳○、林○佩、林○華所辯情節均無可採
      ，本案事證明確，被告等人犯行均堪認定，應依法論科。
四、按行為後法律有變更者，適用行為時之法律。但行為後之法
    律有利於行為人者，適用最有利於行為人之法律，現行刑法
    第2 條第1 項定有明文。被告行為後，刑法已於94年2 月2
    日修正公布，並於95年7 月1 日施行，又參酌最高法院第8
    次刑事庭會議決議，現行刑法第2 條第1 項之規定，係規範
    行為後法律變更所生新舊法律比較適用之準據法，於新刑法
    施行後，應適用新刑法第2 條第1 項之規定，本於統一性及
    整體性原則，綜其全部罪刑之結果，為「從舊從輕」之比較
    。本案關於新舊法比較及法律之適用，分述如下：
（一）查刑法第345 條常業重利罪業於94年2 月2 日修正刪除，
      並於95年6 月30日生效，則被告等人先前多次重利犯行，
      於刑法第345 條刪除生效後，原應依刑法第344 條普通重
      利罪並按其等所犯各個重利罪之情形，分論併罰，併罰結
      果對被告等人顯然並非較為有利，依刑法第2 條第1 項規
      定，應適最有利於行為人之法律，即修正前之刑法第345
      條常業重利罪論以一罪。
（二）查被告行為後刑法施行法於95年6 月14日修正公布增訂第
      1 條之1 ，並自同年7 月1 日起施行。該條規定：刑法分
      則編所定罰金之貨幣單位為新台幣。且94年1 月7 日刑法
      修正時，刑法分則編未修正之條文定有罰金者，自94年1
      月7 日刑法修正施行後，就其所定數額提高30倍；及新刑
      法第33條第5 款修正為：「罰金：新台幣1 千元以上，以
      百元計算之。」。查修正前刑法第302 條第1 項法定罰金
      刑得處銀元3 百元以下罰金、第305 條第1 項法定罰金刑
      亦得處銀元3 百元以下罰金，依罰金罰鍰提高標準條例第
      1 條前段規定之提高倍數為10倍，及修正前刑法第33條第
      5 款規定之罰金最低額1 元計算，則刑法第302 條第1 項
      、第305 條之罰金刑最高均為銀元3 千元即新台幣9 千元
      ，最低為銀元10元即新台幣30元。而依修正後之法律，刑
      法第302 條第1 項、第30 5條之法定罰金刑最高均為新台
      幣9 千元，最低為新台幣1 千元。經比較新舊法結果，以
      適用被告行為時之舊法較有利於被告。
（三）修正前刑法第28條規定：「二人以上共同實施犯罪之行為
      者，皆為正犯」，修正後則規定：「二人以上共同實行犯
      罪之行為者，皆為正犯」，揆諸本條之修正理由係為釐清
      陰謀共同正犯、預備共同正犯，是否合乎正犯之要件。而
      本件被告等所涉犯行非屬陰謀、預備共同正犯，新法僅作
      定義上之修正，使法律適用更為明確，非法律變更，自不
      生新舊法比較之問題，應適用修正後之新法。
（四）刑法第47條亦經修正，原條文修正為同條第1 項，但增加
      「故意」再犯之文字修正。本案被告陳○、林○華所為係
      於其受有期徒刑執行完畢，5 年以內「故意」再犯本案有
      期徒刑以上之罪，則依修正前刑法第47條及修正後第47條
      第1 項規定，均構成累犯，是修正前刑法第47條之規定對
      被告陳○、林○華而言，並無較有利之情形，則應依修正
      後刑法第47條第1 項規定，論以累犯。
（五）又刑法第55條牽連犯、第56條連續犯之規定，業於94年2
      月2 日修正公布刪除，並於95年7 月1 日施行，本案被告
      等之犯行，有牽涉及牽連犯、連續犯之規定，因行為後刑
      法業已刪除牽連犯、連續犯之規定，則按新法應以數罪併
      罰予以論處，比較新、舊法結果，依刑法第2 條第1 項前
      段規定，仍應適用較有利於被告之行為時法律即修正前之
      刑法第55條、第56條，以牽連犯、連續犯論罪。
五、按共同正犯之意思聯絡，不限於事前有所謀議，僅於行為當
    時有共同犯意之聯絡，不論明示通謀或相互間默示之合致，
    均屬之；而行為之分擔，亦不以每一階段有參與為必要，倘
    具有相互利用其行為之合同意思所為，仍應負共同正犯之責
    ，最高法院73年台上字第1886號判例、93年度台上字第1033
    號判決可資參照。查被告陳○、林○佩、林○華與原審同案
    被告康乙竹四人共同經營地下錢莊對外高利放款，其四人參
    與此犯行之時間雖前後不一，惟常業重利行為本質上既具有
    相當之延續性，則被告四人陸續形成共同行為之決意，且分
    別參與部分之放款及收取利息、本金之行為，顯屬學說上所
    稱之「相續共同正犯」或「承繼共同正犯」。核被告陳○、
    林○佩、林○華等人就附表一所示犯行，所為係犯修正前刑
    法第345 條之常業重利罪。被告林○佩、林○華2 人就附表
    二編號一所示犯行，所為係犯刑法第305 條之恐嚇危害安全
    罪。被告林○佩就附表二編號二所示犯行，所為係犯刑法第
    23 1條第1 項前段之意圖使女子與他人為猥褻行為而媒介以
    營利罪。被告陳○就附表二編號三所示犯行，所為係犯刑法
    第302 條第1 項之妨害自由罪。被告陳○、林○佩、林○華
    及原審同案被告康乙竹及其餘附表一所示姓名、年籍不詳之
    成年男子就附表一所示犯行暨被告林○佩、林○華二人就附
    表二編號一所示犯行以及被告陳○與案外人李志強、黃旭成
    就附表二編號三所示犯行，各有犯意聯絡及行為分擔，均為
    共同正犯。被告陳○、案外人李志強及黃旭成三人在臺南縣
    新營市不詳道路強押被害人卓淑芳，以非法方法剝奪渠行動
    自由後，又將被害人私行拘禁在被告陳○所經營之機車零件
    買賣店內，並出言恫嚇被害人卓淑芳還款，其後又將渠押往
    臺北市文山區萬美郵局前取款，被告陳○等人於私行拘禁被
    害人卓淑芳之過程中所為之恐嚇行為，乃私行拘禁之部分行
    為，不另論罪；又刑法第302 條第1 項所謂以其他非法方法
    剝奪人之行動自由，係對於同條項私行拘禁之補充規定，被
    告陳○既有夥同案外人李志強、黃旭成二人私行拘禁被害人
    卓淑芳之行為，依主要規定優於補充規定之原則，應論以共
    同私行拘禁一罪（最高法院90年度台上字第5068號判決參照
    ）。檢察官移送併案意旨認被告陳○與案外人李志強、黃旭
    成所為上開私行拘禁犯行，應論以非法剝奪他人行動自由、
    恐嚇二罪，並依刑法第55條牽連犯之規定從一重處斷，尚有
    未洽，惟私行拘禁與非法剝奪他人行動自由二罪係列於同一
    條文，本院無庸變更起訴法條。被告林○佩就附表二編號二
    所示先後二次媒介被害人午○○前往嘉義市「時代ＰＵＢ」
    與不特定男客為猥褻行為以營利犯行，時間緊接，所犯係構
    成要件相同之罪，顯係基於概括之犯意反覆為之，為連續犯
    ，應依修正前刑法第56條之規定論以一罪，並加重其刑。被
    告陳○所犯私行拘禁罪、被告林○佩、林○華所犯恐嚇罪以
    及被告林○佩所犯意圖使女子與他人為猥褻行為而媒介以營
    利罪，俱與其三人所犯常業重利罪有方法目的之牽連關係，
    應依修正前刑法第55條之規定，就被告陳○、林○華部分從
    一重以常業重利罪處斷，被告林○佩部分則從一重以意圖使
    女子與他人為猥褻行為以營利罪處斷。另檢察官移送併案審
    理部分（臺灣臺南地方法院檢察署94年度偵字第10131 、14
    525 號，亦即附表一編號十一、十二、附表二編號三部分）
    ，其中常業重利犯行均與起訴部分即附表一編號一至十所示
    犯行有常業犯之實質上一罪關係，而被告陳○就附表二編號
    三所示之私行拘禁犯行，亦與常業重利犯行有牽連犯之裁判
    上一罪關係，本院自應併予審究。次查被告陳○曾因重利案
    件，經本院以88年度上易字第2094號判決判處有期徒刑5 月
    確定，於民國89年5 月2 日易科罰金執行完畢。林○華亦曾
    因搶奪案件，經本院以90年度上訴字第1226號判決判處有期
    徒刑2 年確定，於91年1 月16日入監服刑，於92年3 月3 日
    假釋出獄並付保護管束，至同年5 月7 日假釋期滿視為執行
    完畢，有臺灣高等法院被告全國前案紀錄表在卷可參。被告
    陳○於前開有期徒刑執行完畢後5 年以內故意再犯本案有期
    徒刑以上之罪，而被告林○華在本案中所參與之部分，時間
    均在前開有期徒刑執行完畢後（如附表一編號四、七、八所
    示），且係5 年以內故意再犯本案有期徒刑以上之罪，均為
    累犯，應依刑法第47條第1 項之規定加重其刑。
六、原判決審理結果認被告等人罪證明確，因予以論罪科刑，固
    非無據。惟查：( 一) 刑法第345 條常業重利罪已於94年2
    月2 日修正刪除，並於95年6 月30日生效，原判決未及比較
    說明，即適用已刪除之刑法第345 條論處，為有未當。( 二
    ) 刑法第28條、第47條亦於同上時間修正、於95年7 月1 日
    施行，原判決亦未及依刑法第2 條第1 項予以比較，即均適
    用修正前之法律，尚有未妥。( 三) 又刑法第55條牽連犯、
    第56條連續犯之規定，業於94年2 月2 日修正公布刪除，並
    於95年7 月1 日施行，原判決亦未及依刑法第2 條第1 項予
    以比較，仍逕予適用修正前之上開規定論處，亦非允洽。被
    告三人上訴否認犯罪，均不足採，惟原判決就上開三被告部
    分既有上開可議之處，自屬無可維持，應由本院予以撤銷改
    判以期適法。爰審酌被告陳○前有重利罪之犯罪前科，素行
    並非良好，竟不知悔改，重操舊業經營地下錢莊，且就本案
    常業重利犯行居於主導地位，而其業已因常業重利犯行經檢
    察官提起公訴，竟於原審審理中強押被害人索討債務，顯見
    其視法律規範為無物之心態，惡性重大；被告林○佩年紀甚
    輕，不思上進，竟與其母共同經營地下錢莊，雖多係聽命行
    事，但其恐嚇無力清償之被害人，甚至藉此媒介女子與男客
    為猥褻行為牟利，顯見思想偏差，惡性亦重；被告林○華年
    輕力壯，不思以正當職業營生，竟參與地下錢莊之經營，而
    被告林○華亦與被告林○佩共同恫嚇無力清償之被害人，但
    其二人於本案常業重利部分僅係聽命行事，以及被告陳○、
    林○佩二人犯後矯飾其詞否認犯行，毫無悔意，態度不佳，
    被告林○華初雖坦承重利犯行，事後又翻異前詞否認其事，
    態度尚非良好等一切情狀，分別量處如主文所示之刑，以示
    懲儆。扣案如附表三編號一、四、六、七、八所示之物品，
    為被告陳○所有（見警卷第10、38頁被告陳○、林○華二人
    警詢筆錄）供其與被告林○佩、林○華、原審同案被告康乙
    竹共同為常業重利犯罪所用或預備之物，應依刑法第38條第
    1 項第2 款宣告沒收。至被告陳○所有供其經營地下錢莊所
    用之電話號碼0000000000號行動電話，並非違禁物，且未扣
    案，為免執行困難，爰不予宣告沒收。至其餘扣案如附表一
    備註欄所示之物暨扣案之其餘借據、切結書、商業本票等物
    （詳如附表四），乃被害人或其他借款人借款當時提出作為
    擔保之用，得依法請求返還，並非被告所有，且附表四所示
    之人與扣案物品與前開認定之犯罪事實並無直接關連，不得
    為沒收之諭知，併予敘明。
六、不另為無罪諭知之部分：
（一）公訴意旨另以：(1)被告陳○有共同參與附表二編號一所示
      恫嚇被害人丙○○之舉，並與被告林○佩、林○華二人共
      同至被害人丙○○家中噴漆。(2)就附表二編號二所示之犯
      行，被告陳○亦有參與。(3)被告陳○、林○佩、林○華及
      原審同案被告康乙竹於附表一編號一、四、五所示被害人
      玄○○、天○○、宇○○無力還款之際，亦共同以「路頭
      、路尾不要讓我碰到，碰到要你好看」等語恫嚇上開被害
      人並至渠等住處噴漆。(4)被告陳○、林○佩及原審同案被
      告康乙竹等人於92年5 月1 日，因被害人宇○○無力還款
      ，又基於妨害自由之犯意聯絡，在臺南縣善化鎮茄拔里省
      道旁，以強暴脅迫之方式，強逼被害人宇○○簽發面額各
      為1 萬元之本票5 張。因認被告陳○、林○佩、林○華及
      原審同案被告康乙竹另涉有恐嚇、強制犯行，而被告陳○
      亦涉有媒介女子與他人為猥褻行為犯行等語。
（二）按犯罪事實應依證據認定之，無證據不得認定犯罪事實，
      刑事訴訟法第154 條第2 項定有明文。查公訴意旨認被告
      等人分別涉有上開犯行，無非以被害人玄○○、天○○、
      丙○○、宇○○、午○○於警詢及偵查中所為之指訴暨扣
      案被害人宇○○所簽發之本票5 張（見警卷第194-196 頁
      ）、卷附被害人玄○○住處遭人噴漆之照片3 幀（見營偵
      字第185 號偵查卷第69頁）為主要之論據。惟訊據被告陳
      ○、林○佩、林○華均否認涉有上開犯行，是此部分所應
      審究者，乃依卷存證據資料，是否足以使本院確信被告等
      人確有此部分公訴意旨所指犯行。
（三）經查：
    (一)本件被害人玄○○、天○○、丙○○、宇○○四人於警詢
      及偵查中，雖均指訴遭人恐嚇，且住處遭人噴漆等情。然
      渠等於原審審理中，或證稱因與被告林○佩口角，故認為
      係其帶人前往噴漆，被告陳○並未出言恐嚇等語（被害人
      丙○○之證詞，見原審卷第525-526 頁），或證稱係聽聞
      家人告知家中遭噴漆、遭受恐嚇，並非親自見聞（被害人
      玄○○、宇○○之證詞，見原審卷第390 、392-393 、51
      6 頁），亦有證稱並未遭受恐嚇，僅係對方語氣不佳，且
      係在電話中聽聞，無法確認係何人所為者（被害人天○○
      之證詞，見原審卷第407 、409-410 頁）。則上開被害人
      於警詢、偵查中指稱遭人恐嚇、噴漆情事，除被告林○佩
      、林○華二人對被害人丙○○所為恐嚇犯行，事證明確已
      如前述外，其餘部分是否確係被告等人所為，即難僅以被
      害人單方之臆測或聽聞之傳言逕行認定。
    (二)被害人宇○○於警詢及偵查中，雖指稱遭被告陳○、林○
      佩及康乙竹三人強押簽發5 張面額各為1 萬元之本票云云
      。然其於原審結證稱：渠並未遭陳○、林○佩、康乙竹三
      人強押，係渠駕車行經省道時，巧遇陳○、康乙竹等人，
      陳○等人要求渠解決此事，並要求保障債權，渠乃簽寫扣
      案之5 張本票交付，當時係前往渠姐黃麗美住處商談還款
      事宜並簽寫本票等語（見原審卷第516-517 、521-522 頁
      ）。則被害人宇○○前後證詞既有歧異，且依渠所證情節
      ，本票係被告陳○、林○佩、康乙竹三人與渠一同前往渠
      姐黃麗美住處商談還款事宜並當場簽發本票，倘被告陳○
      、林○佩、康乙竹三人確有強押被害人宇○○並強制渠簽
      發本票之舉，衡情應不至於在被害人宇○○親人住處為此
      犯行，是被害人宇○○於原審結證稱並未遭人強押強命簽
      發本票等語，應屬真實而足採信，自不能遽以渠於警詢、
      偵查中指訴之情節，逕為不利於被告陳○、林○佩及康乙
      竹三人之認定。
    (三)另就附表二編號二部分，查被害人午○○於偵查中雖證稱
      ：「（認識陳○貞否？有無向其借過錢？）認識，有借過
      2 萬元實拿1 萬6 千元，利息每10日為1 期，後因無力償
      還他才要我到『時代ＰＵＢ』上班」、「（他有強迫你去
      上班嗎？）是他們說沒還錢就要我住在他那兒，由仔仔（
      即被告林○佩）帶我去上班直至還清錢」等語（見偵查卷
      第75頁）。經仔細斟酌上開證詞，至多僅能認為被告陳○
      曾要求被害人午○○留置在其住處，尚難認為被告陳○確
      有參與媒介渠與男子為猥褻行為情事。參以被害人午○○
      於原審結證之證詞，亦僅指證係綽號「仔仔」之被告林○
      佩將渠帶往嘉義市「時代ＰＵＢ」與男客從事猥褻行為，
      並擔任渠經紀人收取「車馬費」而已。是不能據此逕認被
      告申○同有附表二編號二所示之犯行。至於被害人午○○
      於偵查中所證情節，雖對被告陳○是否涉及妨害自由之犯
      行有不利之情形，但證人午○○於原審並證稱：係林○佩
      對渠為此項要求，但遭渠拒絕，渠係居住於男友住處等語
      （見原審卷第502-503 頁），顯見被害人午○○並未遭人
      拘禁或剝奪行動自由，是此部分亦無從以妨害自由罪責相
      繩。
    (四)綜上所述，公訴意旨認被告陳○、林○佩、林○華等人涉
      有上開犯行，均屬不能證明，此外復查無其他積極證據足
      認被告陳○等人有何公訴意旨所指上開犯行，應認為被告
      等人各該部分犯罪尚屬不能證明。惟此等行為若經證明成
      立犯罪，與前揭論罪科刑之常業重利犯行有牽連犯之裁判
      上一罪關係，爰不另為無罪之諭知。
據上論斷，依刑事訴訟法第369 條第1 項、第364 條、第299 條
第1 項前段，刑法第28條、修正前刑法第56條、第55條、第345
條、刑法第302 條第1 項、第305 條、第231 條第1 項前段、第
47 條 第1 項、第38條第1 項第2 款，罰金罰鍰提高標準條例第
1 條前段，判決如主文。
本案經檢察官江守權到庭執行職務。
中    華    民    國    96    年     5    月     22   日
                  刑事第一庭    審判長法  官  黃崑宗
                                      法  官  夏金郎
                                      法  官  王明宏
以上正本證明與原本無異。
如不服本判決，應於收受本判決後十日內向本院提出上訴書狀。
其未敘述上訴理由者並得於提起上訴後十日內向本院補提理由書
狀（均須按他造當事人之人數附繕本）「切勿逕送上級法院」。
                                      書記官  黃全忠
中    華    民    國    96    年    5     月    22    日

【附表一】
┌──┬───┬───┬────┬───┬─────────┬─────────┬──────────┐
│編號│時  間│地  點│行 為 人│被害人│  被  害  經  過  │貸予金額、利息之計│  備    註          │
│    │      │      │        │      │                  │算方式及出具之擔保│                    │
├──┼───┼───┼────┼───┼─────────┼─────────┼──────────┤
│ 一 │九十二│臺南縣│陳○瑄及│玄○○│被害人因其母生病住│借款二萬元，利息以│1.在陳○瑄住處扣得被│
│    │年七月│新營市│姓名年籍│      │院，且先前積欠友人│十日為一期，每借款│  害人提出之前開身分│
│    │二十二│新營糖│不詳自稱│      │債務，急迫之際，見│一萬元一期利息二千│  證正本、商業本票、│
│    │日中午│廠福利│「洪先生│      │陳○瑄刊登於「小兵│元，相當於月息百分│  借據、切結書各一紙│
│    │十二時│社    │」之成年│      │立大功」報紙之身分│之六十之高利，且借│  （影本見警卷第九八│
│    │許    │      │男子    │      │證借款廣告，乃撥打│款時預扣第一期之利│  至一０一頁）。    │
│    │      │      │        │      │該廣告上所留電話，│息四千元，被害人實│2.被害人借款當時提出│
│    │      │      │        │      │談妥後雙方相約於前│際僅取得一萬六千元│  作為擔保之身分證正│
│    │      │      │        │      │開時間、地點見面，│。另要求被害人提供│  本業已發還被害人領│
│    │      │      │        │      │並由一持「洪先生」│身分證正本、簽寫借│  回（見警卷第九七頁│
│    │      │      │        │      │名片之姓名、年籍不│據、切結書及面額四│  領據）。          │
│    │      │      │        │      │詳之成年男子前往上│萬元之商業本票（票│3.被害人之證詞見營偵│
│    │      │      │        │      │開地點，貸以金錢。│號：000000號）各一│  字第一八五號偵查卷│
│    │      │      │        │      │                  │紙為擔保。        │  第五六頁、本院卷第│
│    │      │      │        │      │                  │                  │  三八七至三九六頁。│
├──┼───┼───┼────┼───┼─────────┼─────────┼──────────┤
│ 二 │九十二│臺南縣│陳○瑄、│Ｂ○○│被害人因一時失業，│借款三萬五千元，利│1.在陳○瑄住處扣得被│
│    │年八、│○○市│林○佩  │      │復須繳交子女註冊費│息以十日為一期，每│  害人提出之前開身分│
│    │九月間│○○里│        │      │用，急迫之際，見陳│期收取利息六千元，│  證正本、借據、切結│
│    │某日  │○○街│        │      │○瑄於中國時報刊登│並於借款時預扣第一│  書各一紙（影本見警│
│    │      │0 巷00│        │      │之低利、輕鬆借之借│期之利息，相當於月│  卷第一一四至一一六│
│    │      │號之0 │        │      │款廣告，遂撥打該廣│息百分之五十一之高│  頁）。            │
│    │      │被害人│        │      │告所載電話與之聯絡│利，且借款時預扣第│2.被害人借款當時提出│
│    │      │住處  │        │      │，談妥後由林○佩與│一期之利息六千元，│  作為擔保之身分證正│
│    │      │      │        │      │一姓名、年籍不詳之│被害人實際僅取得二│  本業已發還被害人領│
│    │      │      │        │      │成年男子共同前往前│萬九千元。另要求被│  回（見警卷第一一三│
│    │      │      │        │      │開被害人住處，貸以│害人提供身分證正本│  頁領據）。        │
│    │      │      │        │      │金錢。嗣後則由林○│、簽寫借據、切結書│3.被害人之證詞見營偵│
│    │      │      │        │      │佩以電話與被害人聯│各一紙及面額七萬元│  字第一八五號偵查卷│
│    │      │      │        │      │絡約定地點收取利息│之商業本票一張為擔│  第五七頁、本院卷第│
│    │      │      │        │      │。                │保。              │  五九三至五九八頁。│
├──┼───┼───┼────┼───┼─────────┼─────────┼──────────┤
│ 三 │九十二│臺南縣│陳○瑄、│酉○○│因被害人之男友郭文│借款二萬元，利息以│1.在陳○瑄住處扣得被│
│    │年六月│○○鄉│林○佩  │      │貴亟需用錢，要求被│十日為一期，每借款│  害人提出之前開借據│
│    │三日  │○○村│        │      │害人代為籌措，被害│一萬元一期利息二千│  、商業本票書各一紙│
│    │      │○○○│        │      │人急迫之際，循郭文│元，相當於月息百分│  （影本見警卷第一六│
│    │      │000 號│        │      │貴在「小兵立大功」│之六十之高利，且借│  二至一六三頁）。  │
│    │      │渠男友│        │      │報紙所見陳○瑄刊登│款時預扣第一期之利│2.被害人之證詞見營偵│
│    │      │郭文貴│        │      │之小額借款廣告，向│息四千元，被害人實│  字第一八五號偵查卷│
│    │      │住處  │        │      │陳○瑄等人借款，並│際僅取得一萬六千元│  第七五至七六頁。  │
│    │      │      │        │      │由陳○瑄、林○佩二│。另要求提供被害人│                    │
│    │      │      │        │      │人前往上開地點貸予│提供護照一本，並簽│                    │
│    │      │      │        │      │金錢。嗣後則由陳○│寫借據、面額二萬元│                    │
│    │      │      │        │      │瑄、林○佩前往收取│之商業本票（票號：│                    │
│    │      │      │        │      │利息。            │000000號）各一紙作│                    │
│    │      │      │        │      │                  │為擔保。          │                    │
├──┼───┼───┼────┼───┼─────────┼─────────┼──────────┤
│ 四 │九十二│臺南縣│陳○瑄、│天○○│被害人年輕識淺，且│借款二次。第一次借│1.在陳○瑄住處扣得被│
│    │年五月│新營市│林○佩、│      │因搬家需用現金，急│款三萬元，利息以十│  害人借款時提出之前│
│    │十七日│民權路│林○華、│      │迫之際，見陳○瑄刊│日為一期，每借款一│  開擔保中駕照正本一│
│    │、同年│上之「│康乙竹  │      │登於「小兵立大功」│萬元一期利息二千元│  紙、票號：000000號│
│    │六月二│曼都髮│        │      │之代辦現金卡、信用│，相當於月息百分之│  商業本票各一紙、借│
│    │日    │型設計│        │      │卡廣告，乃輕率撥打│六十之高利，且借款│  據、切結書各二紙（│
│    │      │」前面│        │      │電話與陳○瑄等人聯│時預扣第一期之利息│  影本見警卷第一七九│
│    │      │      │        │      │絡欲辦理現金卡，而│六千元，被害人實際│  至一八五頁）。    │
│    │      │      │        │      │陳○瑄、林○佩等人│僅取得二萬四千元；│2.被害人借款當時提出│
│    │      │      │        │      │則乘現金卡尚未核發│被害人業已償還二十│  作為擔保之駕照正本│
│    │      │      │        │      │，被害人急需現金之│一期利息，連同本金│  業已發還被害人領回│
│    │      │      │        │      │際，由林○佩於前開│共計償還十五萬六千│  （見警卷第一七八頁│
│    │      │      │        │      │時間、地點，先後二│元。第二次借款二萬│  領據）。          │
│    │      │      │        │      │次貸以金錢。嗣後則│元，計息方式相同，│3.被害人之證詞見營偵│
│    │      │      │        │      │由林○佩、林○華、│並預扣第一期之利息│  字第一八五號偵查卷│
│    │      │      │        │      │康乙竹前往收取利息│四千元。第一次借款│  第五七頁、本院卷第│
│    │      │      │        │      │。                │要求被害人提出駕照│  四０四至四一五頁。│
│    │      │      │        │      │                  │正本作為擔保，而先│                    │
│    │      │      │        │      │                  │後二次借款均要求被│                    │
│    │      │      │        │      │                  │害人另行簽寫借據、│                    │
│    │      │      │        │      │                  │切結書及每借款一萬│                    │
│    │      │      │        │      │                  │元簽發面額二萬元之│                    │
│    │      │      │        │      │                  │商業本票一張作為擔│                    │
│    │      │      │        │      │                  │保。              │                    │
├──┼───┼───┼────┼───┼─────────┼─────────┼──────────┤
│ 五 │九十二│臺南縣│陳○瑄、│宇○○│被害人因子女註冊繳│借款三萬元，利息以│1.在陳○沛瑄住處扣得│
│    │年二月│善化鎮│林○佩、│      │交學費，急需現金，│十日為一期，每借款│  被害人提出之前開身│
│    │間某日│成功啤│康乙竹、│      │急迫之際，見陳○瑄│一萬元一期利息二千│  分證正本、切結書各│
│    │      │酒廠  │林○華  │      │刊登於「小兵立大功│元，相當於月息百分│  一紙、商業本票二紙│
│    │      │      │        │      │」之小額借款廣告後│之六十之高利，且借│  及被害人事後簽發之│
│    │      │      │        │      │，乃撥打電話與陳○│款時預扣第一期之利│  商業本票五紙（影本│
│    │      │      │        │      │瑄聯絡借款，談妥後│息六千元，被害人實│  見警卷第一九二至一│
│    │      │      │        │      │則由陳○瑄、林○佩│際僅取得二萬四千元│  九六頁）。        │
│    │      │      │        │      │、康乙竹三人共同於│。並要求被害人提供│2.被害人借款當時提出│
│    │      │      │        │      │前開時間，前往前開│身分證正本、簽寫借│  作為擔保之身分證正│
│    │      │      │        │      │地點，貸以金錢。嗣│據、切結書各一紙及│  本業已發還被害人領│
│    │      │      │        │      │後則由林○佩、康乙│簽發面額為四萬元、│  回（見警卷第一九一│
│    │      │      │        │      │竹、林○華三人先後│二萬元之商業本票各│  頁領據）。        │
│    │      │      │        │      │向被害人收取利息。│一紙（票號：000000│3.被害人之證詞見營偵│
│    │      │      │        │      │                  │、000000號）作為擔│  字第一八五號偵查卷│
│    │      │      │        │      │                  │保。              │  第七五頁、本院卷第│
│    │      │      │        │      │                  │                  │  五一二至五二四頁。│
├──┼───┼───┼────┼───┼─────────┼─────────┼──────────┤
│ 六 │九十二│臺南縣│陳○瑄、│庚○○│被害人因家中急需用│借款二萬元。利息以│1.在陳○瑄住處扣得被│
│    │年八月│○○鄉│林○佩、│      │錢，急迫之際，見陳│十日為一期，每期利│  害人提出之前開身分│
│    │二十七│○○村│康乙竹  │      │○瑄刊登於「小兵立│息五千元，相當於月│  證正本、借據、切結│
│    │日    │00鄰○│        │      │大功」之小額借款廣│息百分之七十五之高│  書、商業本票各一紙│
│    │      │○○00│        │      │告，乃輕率撥打廣告│利，且借款時預扣第│  （影本見警卷第二一│
│    │      │號之0 │        │      │內所留電話，由陳○│一期之利息五千元，│  八至二二０頁）。  │
│    │      │住家處│        │      │瑄接聽並談妥後，林│被害人實際僅取得一│2.被害人借款當時提出│
│    │      │      │        │      │○佩、康乙竹二人乃│萬五千元。並要求被│  作為擔保之身分證正│
│    │      │      │        │      │於前開時間，陪同陳│害人提供身分證正本│  本業已發還被害人領│
│    │      │      │        │      │○瑄前往前開地點，│、簽寫借據、切結書│  回（見警卷第二二一│
│    │      │      │        │      │貸以金錢。        │及簽發面額五萬元之│  頁領據）。        │
│    │      │      │        │      │                  │商業本票一紙（票號│3.被害人之證詞見警卷│
│    │      │      │        │      │                  │：000000號）作為擔│  第二一五至二一六頁│
│    │      │      │        │      │                  │保。              │  。                │
├──┼───┼───┼────┼───┼─────────┼─────────┼──────────┤
│ 七 │九十二│臺南縣│陳○瑄、│宙○○│被害人因年輕識淺，│借款三萬元。利息以│1.在陳○瑄住處扣得被│
│    │年六月│○○鄉│林○佩、│（嗣後│在外積欠卡債，急迫│十日為一期，每借款│  害人提出之前開駕照│
│    │初某日│○○村│林○華  │更名為│之際，經綽號「小胖│一萬元一期利息二千│  影本及商業本票各一│
│    │      │○○街│        │黃鑲元│」之友人介紹，觀看│元，相當於月息百分│  紙（影本見警卷第二│
│    │      │000 號│        │）    │「小兵立大功」報紙│之六十之高利，且借│  三六至二三七頁）。│
│    │      │住處  │        │      │，見陳○瑄刊登廣告│款時預扣第一期之利│2.被害人之證詞見營偵│
│    │      │      │        │      │表示可供借款，輕率│息六千元，被害人實│  字第一八五號偵查卷│
│    │      │      │        │      │之下，乃撥打廣告內│際僅取得二萬四千元│  第五七頁、本院卷第│
│    │      │      │        │      │所載電話，由陳○瑄│。並要求被害人提供│  三九七至四０三頁。│
│    │      │      │        │      │接聽並談妥後，林○│ＩＣ健保卡、駕照影│                    │
│    │      │      │        │      │佩、林○華二人乃於│本各一張，另簽寫借│                    │
│    │      │      │        │      │前開時間，陪同陳○│據一紙及簽發面額六│                    │
│    │      │      │        │      │瑄前往前開地點，貸│萬元之商業本票一紙│                    │
│    │      │      │        │      │以金錢。          │（票號：000000號）│                    │
│    │      │      │        │      │                  │為擔保。          │                    │
├──┼───┼───┼────┼───┼─────────┼─────────┼──────────┤
│ 八 │九十一│臺南縣│陳○瑄、│丙○○│被害人因失業，且家│前後借款二次。利息│1.在陳○瑄住處扣得被│
│    │年七、│○○市│林○佩、│      │中急需用錢，亦需款│以十日為一期，每借│  害人提出之前開身分│
│    │八月間│○○路│林○華（│      │項繳交醫療費用，急│款一萬元一期利息二│  證正本及借據、切結│
│    │某日、│000 號│僅參與九│      │迫之際，見陳○瑄刊│千元，相當於月息百│  書、保證書各一紙（│
│    │九十二│被害人│十二年六│      │登於「小兵立大功」│分之六十之高利，且│  影本見警卷第二四四│
│    │年六月│住處  │月二十二│      │之借款廣告，乃撥打│每次借款均預扣第一│  至二四七頁）。    │
│    │二十二│      │日後之常│      │電話與之聯絡，經與│期利息二千元，被害│2.被害人借款當時提出│
│    │日    │      │業重利犯│      │陳○瑄於電話中談妥│人每次實際僅取得，│  作為擔保之身分證正│
│    │      │      │行）    │      │後，林○佩遂先後於│八千元。並要求被害│  本業已發還被害人領│
│    │      │      │        │      │前開時間，陪同陳○│人提供身分證正本一│  回（見警卷第二四三│
│    │      │      │        │      │瑄前往前開地點，先│張及簽具借據、切結│  頁領據）。        │
│    │      │      │        │      │二度貸以金錢。嗣後│書、保證書各一紙為│3.被害人之證詞見營偵│
│    │      │      │        │      │則由林○佩、林○華│擔保。            │  字第一八五號偵查卷│
│    │      │      │        │      │前往收取利息。    │                  │  第五七頁、本院卷第│
│    │      │      │        │      │                  │                  │  五二四至五三一頁。│
├──┼───┼───┼────┼───┼─────────┼─────────┼──────────┤
│ 九 │九十一│臺南縣│林○佩與│卯○○│被害人因家中急需用│借款一萬元，利息以│1.在陳○瑄住處扣得被│
│    │年十一│○○市│姓名、年│      │錢，急迫、輕率之際│十日為一期，每借款│  害人提出之前開身分│
│    │月二十│○○路│籍不詳之│      │，經由友人介紹認識│一萬元一期利息一千│  證影本、借據各一紙│
│    │五日  │黃昏市│成年男子│      │，與一姓名、年籍不│二百五十元，相當於│  （影本見警卷第二０│
│    │      │場對面│        │      │詳男子相約於前開時│月息百分之三十七點│  七至第二０八頁）。│
│    │      │某婦產│        │      │間、地點見面，由該│五之高利，且借款時│2.被害人之證詞見營偵│
│    │      │科面  │        │      │男子貸以金錢。嗣後│預扣第一期之利息一│  字第一八五號偵查卷│
│    │      │      │        │      │則由林○佩前往收取│千二百五十元，被害│  第七五頁。        │
│    │      │      │        │      │利息。            │人實際僅取得八千七│                    │
│    │      │      │        │      │                  │百五十元。另要求被│                    │
│    │      │      │        │      │                  │害人提供身分證影本│                    │
│    │      │      │        │      │                  │、簽寫借據及面額一│                    │
│    │      │      │        │      │                  │萬五千元之商業本票│                    │
│    │      │      │        │      │                  │（票號：000000號）│                    │
│    │      │      │        │      │                  │各一紙為擔保。    │                    │
│    │      │      │        │      │                  │                  │                    │
├──┼───┼───┼────┼───┼─────────┼─────────┼──────────┤
│ 十 │九十一│臺南縣│陳○瑄、│午○○│被害人年輕識淺，因│借款二萬元，利息以│1.被害人之證詞見營偵│
│    │年五月│新化鎮│林○佩、│      │友人急需用錢，急迫│十日為一期，每借款│  字第一八五號偵查卷│
│    │一日  │內之「│與姓名、│      │之際，見陳○瑄刊登│一萬元一期利息二千│  第七五頁、本院卷第│
│    │      │三皇三│年籍不詳│      │於中華日報之借錢免│元，相當於月息百分│  四九六至五一一頁。│
│    │      │家」咖│綽號「龍│      │身分證廣告，輕率決│之六十之高利，且借│                    │
│    │      │啡店  │哥」之成│      │定撥打該廣告上所載│款時預扣第一期之利│                    │
│    │      │      │年男子  │      │電話借款，並由一姓│息四千元，被害人實│                    │
│    │      │      │        │      │名、年籍不詳綽號「│際僅取得一萬六千元│                    │
│    │      │      │        │      │龍哥」之成年男子接│。                │                    │
│    │      │      │        │      │聽談妥後，雙方相約│                  │                    │
│    │      │      │        │      │於前開時間、地點見│                  │                    │
│    │      │      │        │      │面，貸以金錢，並簽│                  │                    │
│    │      │      │        │      │發面額不詳之本票一│                  │                    │
│    │      │      │        │      │紙為擔保。        │                  │                    │
├──┼───┼───┼────┼───┼─────────┼─────────┼──────────┤
│十一│九十三│臺南縣│陳○瑄及│卓淑芳│被害人因子女出車禍│借款十萬元，利息以│1.陳○瑄於九十四年八│
│    │年七月│下營鄉│其餘姓名│      │需支付醫療費用，急│十日為一期，每借款│  月二十四日檢察官訊│
│    │間某日│某處  │、年籍不│      │迫之際，透過友人介│一萬元一期利息一千│  問時，當庭提出被害│
│    │      │      │詳之成年│      │紹，與陳○瑄相約於│五百元，相當於月息│  人簽發之前開商業本│
│    │      │      │人      │      │前開時間、地點見面│百分之四十五之高利│  票影本三紙（見第一│
│    │      │      │        │      │，雙方談妥後，由陳│，且借款時預扣第一│  ０一三一號偵查卷第│
│    │      │      │        │      │○瑄貸以金錢。嗣後│期之利息一萬五千元│  四二至第四四頁）。│
│    │      │      │        │      │由陳○瑄或其所經營│，被害人實際僅取得│2.被害人及證人卓明珠│
│    │      │      │        │      │地下錢莊內其餘不詳│八萬五千元。另要求│  之證詞，見第一０一│
│    │      │      │        │      │之成年人另約於下營│被害人簽立面額二萬│  三一號偵查卷第三一│
│    │      │      │        │      │鄉不固定地點收取利│元之商業本票（票號│  至三四頁。        │
│    │      │      │        │      │息。              │：000000號）、面額│                    │
│    │      │      │        │      │                  │四萬元之商業本票（│                    │
│    │      │      │        │      │                  │票號：000000號）、│                    │
│    │      │      │        │      │                  │面額四萬元之商業本│                    │
│    │      │      │        │      │                  │票三紙（票號：0000│                    │
│    │      │      │        │      │                  │00號）作為擔保。  │                    │
│    │      │      │        │      │                  │                  │                    │
├──┼───┼───┼────┼───┼─────────┼─────────┼──────────┤
│十二│九十二│臺南縣│陳○瑄  │蘇明輝│被害人因其父車禍受│借款三萬元，利息以│1.被害人因無力還款，│
│    │年七月│新營市│        │      │傷成為植物人，需支│十日為一期，每借款│  且在本票上簽寫其父│
│    │二十八│三民路│        │      │付看護及醫療費用，│一萬元一期利息二千│  蘇振昌為共同發票人│
│    │日    │附近之│        │      │急迫之際，見陳○瑄│元，相當於月息百分│  ，遭陳○瑄向臺灣臺│
│    │      │便利商│        │      │刊登於「小兵立大功│之六十之高利，且借│  南地方法院檢察署告│
│    │      │店    │        │      │」之借款廣告，乃撥│款時預扣第一期之利│  發，陳○瑄並提出被│
│    │      │      │        │      │打廣告內所載電話，│息六千元，被害人實│  害人簽寫之本票、切│
│    │      │      │        │      │由陳○瑄接聽並談妥│際僅取得二萬四千元│  結書各一紙（本票影│
│    │      │      │        │      │後，由陳○瑄於上開│。另要求被害人提供│  本見九三發查字第五│
│    │      │      │        │      │時間、地點貸以金錢│健保卡，並簽寫切結│  四八號卷第三頁，切│
│    │      │      │        │      │。嗣後由陳○瑄前往│書及面額六萬元之本│  結書正本見同卷第四│
│    │      │      │        │      │收取利息。        │票（票號：000000號│  三頁）。          │
│    │      │      │        │      │                  │）各一紙作為擔保。│2.被害人蘇明輝被訴偽│
│    │      │      │        │      │                  │                  │  造有價證券案件業經│
│    │      │      │        │      │                  │                  │  原審以九十三年度訴│
│    │      │      │        │      │                  │                  │  字第一三０三號判決│
│    │      │      │        │      │                  │                  │  判處有期徒刑一年八│
│    │      │      │        │      │                  │                  │  月，緩刑四年確定。│
│    │      │      │        │      │                  │                  │3.被害人之證詞，見原│
│    │      │      │        │      │                  │                  │  審九十三年度訴字第│
│    │      │      │        │      │                  │                  │  一三０三號卷第八三│
│    │      │      │        │      │                  │                  │  至八七頁、原審卷第│
│    │      │      │        │      │                  │                  │  四九一至四九六頁。│
└──┴───┴───┴────┴───┴─────────┴─────────┴──────────┘

【附表二】
┌──┬─────┬──────┬───┬───┬──────────────────────────┐
│編號│  時  間  │  地  點    │行為人│被害人│       行          為          方          式       │
├──┼─────┼──────┼───┼───┼──────────────────────────┤
│ 一 │九十二年七│臺南縣○○市│林○佩│丙○○│被害人第二次借款後，支付二期利息，其後無力繳交高額利│
│    │月中旬某日│○○路000 號│林○華│      │息，林○佩、林○華二人前往收取利息未果，竟基於恐嚇之│
│    │          │被害人住處  │      │      │犯意聯絡，於前開時間、地點，對被害人恫稱：你如果不還│
│    │          │            │      │      │錢，你不要出來外面，我只要看到你，就要讓你難看等語，│
│    │          │            │      │      │致被害人心生畏懼。                                  │
├──┼─────┼──────┼───┼───┼──────────────────────────┤
│ 二 │九十一年五│嘉義市○○路│林○佩│午○○│被害人因無力繳交高額利息，遭一姓名、年籍不詳之成年男│
│    │月底某日起│00號「時代Ｐ│與「世│      │子帶往陳○瑄住處，要求被害人還款，因被害人無法償還，│
│    │至同年六月│ＵＢ」      │代ＰＵ│      │林○佩即要求被害人前往嘉義市之「時代ＰＵＢ」從事脫衣│
│    │三日止    │            │Ｂ」內│      │陪酒以賺錢抵償債務，並與「時代ＰＵＢ」內不詳之現場負│
│    │          │            │姓名、│      │責人共同基於意圖使女子與他人為猥褻行為而媒介以營利之│
│    │          │            │年籍不│      │概括犯意聯絡，由林○佩擔任被害人之「經紀人」並與該Ｐ│
│    │          │            │詳之現│      │ＵＢ內不詳之現場負責人談妥後，於前開時間，由林○佩與│
│    │          │            │場負責│      │某姓名、年籍不詳之男子兩度將被害人載往「時代ＰＵＢ」│
│    │          │            │人    │      │，媒介被害人在該店內擔任陪酒工作，並以供酒客撫摸身體│
│    │          │            │      │      │胸部、下體之猥褻行為賺取小費，而林○佩則自被害人賺取│
│    │          │            │      │      │之小費中，以每一千元抽取三百元之比例抽頭營利。      │
├──┼─────┼──────┼───┼───┼──────────────────────────┤
│ 三 │九十四年七│(1)臺南縣新營│陳○瑄│卓淑芳│被害人因無力繼續繳納高額之利息以致延遲付款，陳○瑄竟│
│    │月二十二日│  市某處。  │李志強│      │與另行借款予卓淑芳之李志強、黃旭成共同基於私行拘禁之│
│    │下午三時許│(2)臺南縣○○│黃旭成│      │犯意聯絡，於前開時間，由黃旭成駕駛車號○○－○○○○│
│    │至同日晚間│  市○○路○│      │      │號自小客車搭載李志成在臺南縣新營市某處將被害人與渠綽│
│    │十一時五十│  段00號內。│      │      │號「白目」之友人所共乘之車牌號碼不詳之自小客車攔截後│
│    │分許      │(3)車號00 － │      │      │，李志強即強行進入被害人所乘坐之上開自小客車內，將車│
│    │          │  0000號自小│      │      │門鎖上，並親自駕駛該自小客車尾隨黃旭成所駕駛之車號○│
│    │          │  客車車    │      │      │○－○○○○號自小客車返回陳○瑄在臺南縣○○市○○路│
│    │          │  內。      │      │      │○段00號所開設之機車零件買賣店內，將被害人私行拘禁於│
│    │          │            │      │      │該店中。陳○瑄、李志強二人即在該店內強逼被害人還款，│
│    │          │            │      │      │李志強除動手拉扯被害人之頭髮外，並對被害人恫稱：若不│
│    │          │            │      │      │償還借款，要伊死得很難看等語，致被害人心生畏懼，而危│
│    │          │            │      │      │害於安全。至同日下午五時許，被害人撥打電話聯絡其姐卓│
│    │          │            │      │      │明珠要求代為償還部分借款，並在電話中暗示卓明珠報警，│
│    │          │            │      │      │卓明珠會意後，假意相約在臺北市○○區○○街○段00號「│
│    │          │            │      │      │萬美郵局」前取款。雙方談妥後，陳○瑄、李志強即強押被│
│    │          │            │      │      │害人乘坐黃旭成所駕駛之前開車號○○－○○○○號自小客│
│    │          │            │      │      │車前往上開約定地點。嗣於同日晚間十一時五十分許，陳○│
│    │          │            │      │      │瑄、李志強、黃旭成三人強押被害人抵達上開地點時，為現│
│    │          │            │      │      │場埋伏員警當場查獲。                                │
└──┴─────┴──────┴───┴───┴──────────────────────────┘

【附表三】                                  
┌──┬───────────────────────────────────┬──────┬────┐
│編號│   物            品             名            稱                      │  數量      │所 有 人│
├──┼───────────────────────────────────┼──────┼────┤
│ 一 │借款人聯絡電話簿                                                      │本        │陳○瑄  │
├──┼───────────────────────────────────┼──────┼────┤
│ 二 │黃屘枝（二份）、玄○○、Ｂ○○、黃○○、未○○、酉○○、天○○、宇○○│貳拾捌份    │屬各該借│
│    │、卯○○、庚○○、宙○○、丙○○、戊○○、歐○旺、壬○○、乙○○、沈○│            │款人所有│
│    │豪、Ａ○○、丑○○、己○○、地○○、辰○○○、亥○○、甲○○、寅○○、│            │        │
│    │巳○○、丁○○）等二十七人之借款借據、留置身分證之切結書或商業本票等（│            │        │
│    │除附表一編號一至九所示被害人留存之物品外，其餘詳如附表四編號一至二十所│            │        │
│    │示）                                                                  │            │        │
├──┼───────────────────────────────────┼──────┼────┤
│ 三 │戌○○、王○宏、湯○民三人身分證影本上面載有「欠錢還錢」、「這個人欠錢│張        │陳○瑄  │
│    │都不還」等語                                                          │            │        │
├──┼───────────────────────────────────┼──────┼────┤
│ 四 │手銬                                                                  │壹付        │林○佩  │
├──┼───────────────────────────────────┼──────┼────┤
│ 五 │帳單（在林○佩房間內查獲）                                            │拾張        │陳○瑄  │
├──┼───────────────────────────────────┼──────┼────┤
│ 六 │空白借據                                                              │貳拾伍張    │陳○瑄  │
├──┼───────────────────────────────────┼──────┼────┤
│ 七 │空白切結書                                                            │拾玖張      │陳○瑄  │
├──┼───────────────────────────────────┼──────┼────┤
│ 八 │帳單（在客廳辦公桌抽屜內查獲）                                        │貳張        │陳○瑄  │
├──┼───────────────────────────────────┼──────┼────┤
│ 九 │謝○茂切結書影本（如附表四編號二一）                                  │壹張        │林○華  │
├──┼───────────────────────────────────┼──────┼────┤
│ 十 │謝○茂借據及本票影本（如附表四編號二一）                              │壹張        │林○華  │
├──┼───────────────────────────────────┼──────┼────┤
│十一│借款人聯絡名冊影本                                                    │壹張        │林○華  │
├──┼───────────────────────────────────┼──────┼────┤
│十二│署名黃○志借款利息表                                                  │壹張        │林○華  │
└──┴───────────────────────────────────┴──────┴────┘

【附表四】
┌──┬───┬───────────────────────────────────────────┐
│扣押│      │                                                                                      │
│物品│所有人│      物                  品                名                  稱                    │
│編號│      │                                                                                      │
├──┼───┼───────────────────────────────────────────┤
│ 一 │黃○○│被害人身分證影本、簽寫之切結書、借據、商業本票影本（票號：000000號）各一紙。          │
├──┼───┼───────────────────────────────────────────┤
│ 二 │地○○│被害人身分證正本、簽寫之切結書、借據各一紙、商業本票影本（票號：000000號）各一紙      │
├──┼───┼───────────────────────────────────────────┤
│ 三 │己○○│被害人身分證正本、簽寫之切結書、商業本票正本（票號：000000號）、薪資袋各一紙。        │
├──┼───┼───────────────────────────────────────────┤
│ 四 │未○○│被害人簽寫之借據、切結書共五紙、商業本票正本（票號：000000號、000000號、000000號、    │
│    │      │000000 號、000000號）五紙、薪資袋一紙。                                               │
├──┼───┼───────────────────────────────────────────┤
│ 五 │丑○○│被害人身分證正本、簽寫之借據二紙、切結書一紙、商業本票正本（票號：000000號、000000號、│
│    │      │000000號、000000號、000000號、000000號、000000號）七紙、私章二只、義竹鄉農會存摺一本、│
│    │      │薪資袋一紙。                                                                          │
├──┼───┼───────────────────────────────────────────┤
│ 六 │Ａ○○│被害人簽寫之借據三紙、切結書一紙、商業本票正本（票號：000000號、000000號、000000號、  │
│    │      │000000號、000000號、000000號、000000號、000000號）八紙、薪資袋一紙。                  │
│    │      │                                                                                      │
├──┼───┼───────────────────────────────────────────┤
│ 七 │辛○○│被害人身分證正本、簽寫之借據一紙。                                                    │
├──┼───┼───────────────────────────────────────────┤
│ 八 │黃○枝│被害人簽寫之借據、商業本票（票號：000000號）、薪資袋、洪瑞聲身分證影本各一紙。        │
├──┼───┼───────────────────────────────────────────┤
│ 九 │乙○○│被害人簽寫之借據、切結書、商業本票（票號：000000號）、薪資袋各一紙。                  │
├──┼───┼───────────────────────────────────────────┤
│ 十 │壬○○│被害人身分證正本、簽寫之借據二紙、商業本票正本（票號：000000號）一紙。                │
├──┼───┼───────────────────────────────────────────┤
│十一│歐○旺│被害人簽寫之借據、切結書、商業本票正本（票號：000000號）、戌○○身分證正本、薪資袋各一│
│    │      │紙。                                                                                  │
├──┼───┼───────────────────────────────────────────┤
│十二│戊○○│被害人身分證正本、簽寫之借據、切結書、商業本票正本（票號：000000號）、薪資袋各一紙。  │
│    │      │                                                                                      │
├──┼───┼───────────────────────────────────────────┤
│十三│馬○○│被害人身分證正本、簽寫之借據、切結書、商業本票影本（票號：000000號）、薪資袋各一紙。  │
│    │瑾    │                                                                                      │
├──┼───┼───────────────────────────────────────────┤
│十四│亥○○│被害人身分證正本一紙、簽寫之借據二紙、切結書一紙、商業本票（票號：000000號、000000號、│
│    │      │000000號）三紙、薪資袋一紙。                                                          │
├──┼───┼───────────────────────────────────────────┤
│十五│甲○○│被害人身分證影本、簽寫之借據、切結書、商業本票正本（票號：000000號）、薪資袋各一紙。  │
│    │      │                                                                                      │
├──┼───┼───────────────────────────────────────────┤
│十六│黃○枝│被害人簽寫之借據、切結書、商業本票正本（票號：000000號）各一紙。                      │
├──┼───┼───────────────────────────────────────────┤
│十七│寅○○│被害人身分證正本、大眾銀行現金卡、簽寫之商業本票正本（票號：000000號、000000號、000000│
│    │      │號、000000號、000000號、000000號、000000號、000000號）八紙、薪資袋二紙。              │
│    │      │                                                                                      │
├──┼───┼───────────────────────────────────────────┤
│十八│李○霞│被害人簽寫之商業本票正本（票號：000000號、000000號）二紙、薪資袋一紙。                │
├──┼───┼───────────────────────────────────────────┤
│十九│巳○○│被害人身分證正本、簽寫之借據、切結書、商業本票正本（票號：000000號）、薪資袋各一紙。  │
│    │      │                                                                                      │
├──┼───┼───────────────────────────────────────────┤
│二十│丁○○│被害人身分證影本、護照正本、及其配偶楊清海身分證正本、簽寫之借據、切結書、商業本票正本│
│    │      │（票號：000000號）各一紙。                                                            │
├──┼───┼───────────────────────────────────────────┤
│二一│謝○茂│被害人簽寫之借據、切結書、商業本票影本（票號：000000號）各一紙。                      │
└──┴───┴───────────────────────────────────────────┘
得上訴。
附錄本判決論罪科刑法條：
修正前中華民國刑法第345條：
以犯前條之罪為常業者，處5年以下有期徒刑，得併科3千元以下
罰金。
中華民國刑法第302條第1項：
私行拘禁或以其他非法方法，剝奪人之行動自由者，處5年以下
有期徒刑、拘役或3百元以下罰金。
中華民國刑法第305條：
以加害生命、身體、自由、名譽、財產之事，恐嚇他人致生危害
於安全者，處2年以下有期徒刑、拘役或3百元以下罰金。
中華民國刑法第231條第1項前段：
意圖使男女與他人為性交或猥褻之行為，而引誘、容留或媒介以
營利者，處5年以下有期徒刑，得併科10萬元以下罰金。